臺灣高雄地方法院民事簡易判決
111年度雄簡字第190號
原      告  良京實業股份有限公司

法定代理人  平川秀一郎



訴訟代理人  胡雪亭  
被      告  許木城  

上列當事人間給付簽帳卡消費款事件，本院於民國111年3月8日
言詞辯論終結，判決如下：
    主      文
一、被告應給付原告新臺幣壹拾萬貳仟柒佰玖拾壹元，及其中新
    臺幣陸萬參仟玖佰肆拾貳元自民國一百零六年一月二十一日
    起至清償日止，按週年利率百分之十五計算之利息。
二、原告其餘之訴駁回。
三、訴訟費用新臺幣壹仟參佰參拾元由被告負擔。
四、本判決第一項得假執行。但被告如以新臺幣壹拾萬貳仟柒佰
    玖拾壹元供擔保後，得免為假執行。
    事實及理由
一、原告主張：被告於民國90年10 月28日向訴外人慶豐商業銀
    行股份有限公司（下稱慶豐銀行）申辦請領信用卡，申領信
    用卡(卡號:0000000000000000號）使用，依約被告得於特約
    商店刷卡消費，但應於繳款截止日前清償費款，如未依約付
    清全部消費款，未付款項應自各筆帳款入帳日起按週年利率
    19.71 ％計付循環利息，如未於當期繳款截止日前，繳付最
    低應繳金額或延誤繳款期限者，另給付逾期手續費，第一個
    月新臺幣(下同)150元、第二個月300元、第三個月(含)以上
    每個月加計600元之逾期手續費。被告嗣未依約繳款，積欠
    原告102,791元(含本金63,942元、已到期利息38,849元，已
    到期及自97年12月1日起算之逾期手續費部分均捨棄，卷第5
    1頁筆錄)，及其中63,942元自97年12 月1日起至104年8月31
    日止，按週年利率19.71%計算之利息、自104年9月1日起至
    清償日止，按週年利率15%計算之利息未為清償，而慶豐銀
    行於95年8月31日已將上開債權讓與於慶銀資產管理股份有
    限公司（下稱慶銀公司），慶銀公司又於98年3 月31日將債
    權讓與原告，原告並已依法通知被告，爰本於信用卡消費契
    約及債權讓與之法律關係，提起本訴。並減縮聲明：被告應
    給付原告102,791元，及其中63,942元自97年12 月1日起至1
    04年8月31日止，按週年利率19.71%計算之利息、自104年9
    月1日起至清償日止，按週年利率15%計算之利息(卷第51頁
    筆錄)。
二、被告則以：不爭執確實有申辦信用卡且未依約清償，積欠消
    費款之本金不爭執，但爭執原告已隔十幾年才來對被告請求
    清償已無法對帳，原告已隔太久才來對被告請求，現在生活
    有困難等語。聲明：原告之訴駁回。
三、本院的判斷：
　㈠經查，原告主張被告積欠原告信用卡消費款未為清償之事實
    ，業據提出信用卡申請書及約定條款、分攤表、債權讓與證
    明書、催告函等為證，且為被告所不爭執，自應認為真實。
　㈡按請求權，因15年間不行使而消滅。但法律所定期間較短者
    ，依其規定。利息、紅利、租金、贍養費、退職金及其他1
    年或不及1 年之定期給付債權，其各期給付請求權，因5 年
    間不行使而消滅。民法第125 條、第126 條分別有明文。 
    本件被告既已抗辯原告已經過太久時間才來對被告請求清償
    信卡帳款，自應認為被告已為時效抗辯，而原告並未提出起
    訴前曾催告被告清償信用卡帳款之證明，雖提出110年5月11
    日債權讓與通知函(卷第23頁)然未提出送達回執，不能認為
    原告起訴前已合法催告而生請求中斷時效之效力。原告亦未
    主張及舉證證明有何其他中斷時效之事由，足見原告起訴回
    溯5 年以前之利息請求權已逾5 年之時效期間，因時效而消
    滅，被告即取得拒絕履行之抗辯權，而本件原告起訴在111
    年1月20日繫屬本院，有起訴狀上收件章可參，則原告請求1
    06 年1月20日前之利息部分應已罹於時效，原告僅得請求被
    告自106年1月21日起算之利息，原告逾此範圍之利息請求則
    無理由而應予駁回。
四、從而，原告依消費借貸及債權讓與之法律關係，請求被告給
    付102,791 元，及其中63,942元自106 年1月21日起至清償
    日止，按週年利率15% 計算之利息，為有理由，應予准許，
    原告逾上開範圍之請求則無理由而應予駁回。
五、本判決第1 項係依民事訴訟法第427 條所規定之適用簡易訴
    訟程序所為被告敗訴之判決，爰依同法第389 條第1 項第3
    款規定依職權宣告假執行。併依同法第392 條第2 項規定諭
    知被告得供相當擔保金額後免為假執行。
六、本件事證已臻明確，兩造間其餘主張舉證併所提證據，經本
    院審酌認與判決之結果不生影響，不再一一論列，附此說明
    。
七、結論：本件原告之訴為一部有理由、一部無理由。因此判決
    如主文。本件訴訟原告不請求違約金減縮聲明對被告有利，
    而減縮後本金請求全部勝訴，爰酌情依民事訴訟法第79條規
    定認訴訟費用應全部由被告負擔。
中　　華　　民　　國　　111 　年　　3 　　月　　22　　日
          　　　　高雄簡易庭  法　官    林玉心
以上正本係照原本作成。
如不服本判決，應於送達後20日內，向本院提出上訴狀並表明上
訴理由，如於本判決宣示後送達前提起上訴者，應於判決送達後
20日內補提上訴理由書（須附繕本）。
中　　華　　民　　國　　111 　年　　3 　　月　　22　　日
                              書記官    李月君